【裁判字號】    99,撤緩,20
【裁判日期】    990421
【裁判案由】    聲請撤銷緩刑
【裁判全文】
臺灣宜蘭地方法院刑事裁定              99年度撤緩字第20號
聲  請  人  臺灣宜蘭地方法院檢察署檢察官
受  刑  人  甲○○
上列聲請人因受刑人毀棄損壞案件（臺灣士林地方法院98年度審
簡上字第54號），受刑人於緩刑前故意犯他罪，而於緩刑期間內
受得易科罰金之拘役之宣告，聲請撤銷緩刑之宣告，本院裁定如
下：
    主  文
聲請駁回。
    理  由
一、聲請意旨略以：受刑人甲○○因毀棄損壞案件，經臺灣士林
    地方法院以97年度士簡字第910號判決處拘役10日，俟臺灣
    士林地方法院以98年度審簡上字第54號判決駁回上訴，並宣
    告緩刑2年確定，於民國98年5月15日確定在案。茲查該受刑
    人在緩刑期前即97年7月16日更犯傷害案件，經臺灣士林地
    方法院以97年度士簡字第1571號判決處拘役20日，俟臺灣士
    林地方法院以98年度簡上字第35號（聲請書誤繕為98年度審
    簡上字第54號）判決駁回上訴，於98年10月20日確定。核該
    受刑人所為，已合於刑法第75條之1第1項第1款所定撤銷緩
    刑宣告之原因，爰依刑事訴訟法第476條之規定，聲請撤銷
    上述緩刑之宣告等語。
二、按受緩刑之宣告而有下列情形之一，足認原宣告之緩刑難收
    其預期效果，而有執行刑罰之必要者，得撤銷其宣告：一緩
    刑前因故意犯他罪，而在緩刑期內受得易科罰金之有期徒刑
    、拘役或罰金之宣告確定者，刑法第75條之1第1項第1款定
    有明文。考其立法意旨略以：關於緩刑之撤銷，現行法第75
    條第1項固已設有2款應撤銷之原因；至得撤銷緩刑之原因，
    則僅於保安處分章內第93條第3項與撤銷假釋合併加以規定
    ，體例上不相連貫，實用上亦欠彈性，爰參酌德國及奧地利
    現行立法例增訂得撤銷緩刑之原因，其中現行關於緩刑前或
    緩刑期間故意犯他罪，而在緩刑期內受得易科罰金之有期徒
    刑之宣告者，列為應撤銷緩刑之事由，因認過於嚴苛，而排
    除第75條應撤銷緩刑之事由，移列至得撤銷緩刑事由，俾使
    「法官依被告再犯情節，而裁量是否撤銷先前緩刑之宣告」
    ；其次，如有前開事由，但判決宣告拘役、罰金時，可見行
    為人仍未見悔悟，有列為得撤銷緩刑之事由，以資彈性適用
    ，爰於第1項第1款、第2款增訂之。且本條採用裁量撤銷主
    義，賦予法院撤銷與否之權限，特於第1項規定實質要件為
    「足認原宣告之緩刑難收其預期效果，而有執行刑罰之必要
    」，供作審認之標準。亦即於上揭「得」撤銷緩刑之情形，
    法官應依職權本於合目的性之裁量，妥適審酌被告所犯前後
    數罪間，關於法益侵害之性質、再犯之原因、違反法規範之
    情節是否重大、被告主觀犯意所顯現之惡性及其反社會性等
    情，是否已使原為促使惡性輕微之被告或偶發犯、初犯改過
    自新而宣告之緩刑，已難收其預期之效果，而確有執行刑罰
    之必要，此與刑法第75條第1項所定2款要件有一具備，即毋
    庸再行審酌其他情狀，應逕予撤銷緩刑之情形不同，先予敘
    明。
三、查受刑人甲○○因毀損案件（下稱甲案），前經臺灣士林地
    方法院於97年12月31日，以97年度士簡字第910號判決處拘
    役10日，如易科罰金，以新臺幣（下同）1,000元折算1日，
    並經臺灣士林地方法院於98年5月19日，以98年度審簡上字
    第54號判決駁回上訴，並宣告緩刑2年確定。惟受刑人於緩
    刑宣告前，另於97年1月31日，故意更犯傷害案件（下稱乙
    案），經臺灣士林地方法院於98年4月30日以97年度士簡字
    第1571號判決處拘役20日，如易科罰金，以1,000元折算1日
    ，並經臺灣士林地方法院於98年10月20日，以98年度簡上字
    第35號判決駁回上訴確定等事實，有上開案件之判決書、聲
    請簡易判決處刑書及臺灣高等法院被告前案紀錄表在卷可稽
    。是受刑人於上開緩刑前因故意犯他罪，另受得易科罰金之
    拘役20日之處刑乙節，固堪認定，惟此是否即足認前開緩刑
    之宣告難收其預期效果，而有執行刑罰之必要，仍須衡酌相
    關情況決定之。以受刑人所犯甲、乙兩案之時間分別係97年
    2月23日、同年1月31日，時間間隔實非久遠而言，尚難認為
    諭知在後之甲案之緩刑宣告，對受刑人發生在前之乙案犯行
    有生何等難收預期效果之情形。再加以臺灣士林地方法院審
    理甲案時，依前案紀錄表所載內容，已可知悉受刑人另有因
    犯乙案繫屬於該院以97年度士簡字第1571號受理中，且甲案
    於98年5月19日判決宣告受刑人緩刑2年時，乙案亦早於98年
    4月30日，即已判決受刑人應處拘役20日在案，有聲請簡易
    判決處刑書、判決書、臺灣高等法院全國前案簡列表及臺灣
    高等法院被告前案紀錄表附卷可參，審理甲案之合議庭卻仍
    於審酌受刑人前未曾受有期徒刑以上刑之宣告，且坦承犯行
    ，並已與告訴人達成調解，當庭賠償告訴人，告訴人亦請求
    給予受刑人緩刑之宣告後，認為對受刑人所犯之甲案處以拘
    役10日之刑罰，未逾越法律規定之範圍，亦稱妥適，已足資
    警惕受刑人，且受刑人已具悔意，應無再犯之虞，而宣告緩
    刑。再衡諸受刑人自甲案宣告緩刑後，迄今並無再犯其他刑
    事案件之紀錄，有臺灣高等法院被告前案紀錄表可稽，依此
    更難僅因乙案犯罪在前，判決確定在甲案之緩刑期間，即遽
    認受刑人未見悔悟自新，而認甲案所宣告之緩刑，有何難以
    收預期之效，而有執行刑罰必要之情形。此外，聲請人僅提
    出上揭2案之刑事判決，並未於聲請書中陳明受刑人有何應
    執行刑罰，否則難收緩刑預期效果之具體事實，並提出相關
    事證供參。從而，本院難認受刑人原宣告之緩刑已難收其預
    期效果，有執行刑罰必要之情狀，本件聲請為無理由，應予
    駁回。
中    華    民    國    99    年    4     月    21    日
                  刑事第三庭  法  官  陳映佐
以上正本證明與原本無異。
如不服本裁定，應於裁定送達後5日內，向本院提出抗告狀。（
應附繕本）
                              書記官  翁靜儀
中    華    民    國    99    年    4     月    22    日

司法院資訊處製作；財團法人民間司法改革基金會備份。
